臺灣高等法院臺南分院民事判決　　96年度再易字第39號
再審原告　甲○○
再審被告　乙○○
上列當事人間給付借款事件，再審原告對於中華民國96年9月18
日本院第二審確定判決（本院96年度上更(一)字第11號，台灣嘉義
地方法院93年度訴字第124號），提起再審之訴，茲判決如下：
　　主　　文
再審之訴駁回。
再審訴訟費用由再審原告負擔。
    理    由
一、按民事訴訟法第496條第1項第1款所謂「適用法規顯有錯誤
    」，係指確定判決所適用之法規顯然不合於法律規定，或與
    司法院現尚有效及大法官會議之解釋、或最高法院尚有效之
    判例顯然違反者而言，並包括確定判決消極的不適用法規，
　　顯然影響裁判者在內，惟確定判決消極的不適用法規，對於
    裁判顯無影響者，不得遽為再審理由，此觀之最高法院60年
    台再字第170號判例及司法院大法官釋字第177號解釋自明。
二、再審起訴意旨略以：
  (一)再審被告於原確定判決程序減縮起訴聲明並追加主張民法第
　  281條，原確定判決認此非屬訴之變更追加問題，惟此為變
    更、追加訴訟標的，自屬訴之變更、追加問題。原確定判決
    認此屬民事訴訟法第255條第1項第2、3款事由，適用法規顯
    有錯誤。
  (二)姑不論有無借款乙事，債權人豈可能就民國（下同）86年間
    高達新台幣（下同）116萬2000元之借款竟於起訴時不知是
    否已清償？若有借款，豈會連憑證及計算方式都反覆不一？
    是就再審被告主張之伊曾借予黃寶連711萬1000元、黃寶連
    生前已先清償275萬2000元乙事，再審原告否認之，再審被
    告自應就上開黃寶連已清償275萬2000元乙節，負舉證責任
    。況檢視黃寶連之存款往來明細，皆無相關期日之領款紀錄
    ，益徵再審被告上開主張，並非事實。原確定判決遽為上開
    認定，顯有違民事訴訟法第277條、最高法院43年台上字第3
    77號判例意旨，其適用法規顯有錯誤。
　(三)且就再審被告夫妻、黃寶連之存摺及對帳單，渠等領款及存
　  入日期及金額，有無相符或相近之紀錄，足以影響是否確實
    「曾借款黃寶連711萬1000元、黃寶連生前清償275萬2000元
    ，故尚有435萬9000元未還」，原確定判決漏未斟酌此重要
    證物，僅憑再審被告一面之詞即遽為上開認定，亦有民事訴
    訟法第497條之再審事由。
  (四)另原確定判決違反最高法院96年度台上字第641號判決之發
    回意旨，僅憑電匯資料即認定本件係屬借貸（證人陳麗娟、
    陳麗津之證述並無法證明匯款即係借款），自符民事訴訟法
    第496條第1項第1款之再審事由。
  (五)再審原告業已證明黃寶連於86年11月至89年1月間共3次匯款
    合計665萬7000元予再審被告夫妻，而該匯款非屬贈與，此
    為兩造所不否認。而再審被告亦從未否認日後匯予黃寶連之
    資金，其來源即是上開665萬7000元（僅辯稱其中457萬7000
    元是歸還再審被告夫妻之薪資所得，另208萬元則是清償）
    ，依經驗法則判斷，上開款項與借款事實之不存在即可認有
    因果關係。再審被告理應舉證證明86年底黃寶連匯款之457
    萬7000元確係歸還其夫妻之薪資所得，始得謂已盡其證明責
    任，原確定判決就此顯有違民事訴訟法第277條規定。
　(六)證人陳麗娟、陳麗津雖證稱黃寶連因被股票套牢，始向再審
　  被告借錢云云，然依卷附黃寶連於京華證券嘉義分公司之交
    易資料，可知黃寶連於86年11月22日才為第1筆股票交易，
    亦徵黃寶連於86年11月28日、86年12月16日分別匯款187萬
    2000元、270萬5000元予張博惠，並非因為股票套牢而需向
    再審被告夫妻借款。況黃寶連於86年底尚有526萬5954元之
    定期存款，顯無向再審被告借款之必要。原確定判決就上開
    重要證物漏未斟酌，自符民事訴訟法第497條之再審事由。
  (七)又黃寶連之上開定期存款，自80年起至86年間持續未中斷，
    顯係其自有資金無疑。原確定判決就黃寶連上開帳戶明細資
    料未予斟酌，參以黃寶連嗣後匯款457萬7000元予張博惠之
    事實，日後若黃寶連有資金需要，自會要求再審被告夫妻匯
    回，豈有可能不要求渠等返還、反而借款之理？是此部分亦
    有民事訴訟法第497條之再審事由。
  (八)若再審被告主張其夫妻之薪資所得均存於黃寶連處，果此，
    在黃寶連「歸還」上開款項之前，再審被告夫妻理應並無資
    金可借予黃寶連，顯見再審被告上開主張並非真實。
三、本案再審原告指摘原確定判決有民事訴訟法第496條第1項第
    1款適用法規顯有錯誤及第497條就足以影響判決之重要證物
    漏未斟酌等法定再審事由，爰就再審原告主張之各項事由，
    分別論斷如下：
  (一)再審原告主張再審被告於本院更一審訴訟程序為變更、追加
　  訴訟標的，原確定判決誤此非屬訴之變更、追加，顯屬適用
    法規錯誤云云，經查：
　1.按「訴之變更或追加，非經他造同意，不得為之。但第255
  　條第1項第2款至第6款情形，不在此限。」、「訴狀送達後
    ，原告不得將原訴變更或追加他訴。但有下列各款情形之一
　　者，不在此限：一、被告同意者。二、請求之基礎事實同一
　  者。三、擴張或減縮應受判決事項之聲明者。四、因情事變
    更而以他項聲明代最初之聲明者。五、該訴訟標的對於數人
    必須合一確定時，追加其原非當事人之人為當事人者。六、
    訴訟進行中，於某法律關係之成立與否有爭執，而其裁判應
　　以該法律關係為據，並求對於被告確定其法律關係之判決者
　  。七、不甚礙被告之防禦及訴訟之終結者。」，民事訴訟法
    第446條第1項、第255條第1項分別定有明文。
  2.依原確定判決理由所載：「本件被上訴人（即再審被告）於
    原審起訴時係請求：上訴人（即再審原告）應與原審被告陳
　　麗津、陳麗娟等3人連帶給付被上訴人201萬750元，及自本
　  起訴狀繕本送達之翌日起至清償日止，按年息百分之5計付
    遲延利息；嗣上訴人不服原審判決而向本院提起上訴並經最
    高法院第1次發回更審，而由本審審理時，被上訴人於本院
    調查時，減縮起訴之聲明，即請求判命上訴人應給付被上訴
    人67萬250元，及自本起訴狀繕本送達之翌日起至清償日止
    ，按年息百分之5計算遲延利息之判決。經核此係屬民事訴
    訟法第255條第1項第2、3款所謂之『請求之基礎事實同一者
    』及『擴張、減縮應受判決事項之聲明』者；且上訴人於本
    院審理時已為本案之言詞辯論；則揆諸前揭說明，自屬無礙
    （最高法院53年度台上字第943號判例參照）；至被上訴人
    就請求權基礎部分，雖追加主張民法第281條之規定，究之
    乃其法律上之主張，尚非屬訴之變更、追加問題」等語《原
    確定判決書第1頁第20行至第2頁第4行》，堪認再審被告減
    縮原起訴聲明並追加訴訟標的乙節，均係基於「再審被告主
    張之兩造母親黃寶連曾向其借款」之同一基礎事實，符合民
    事訴訟法第255條1項第2款之規定，無須得被告即再審原告
    之同意，原確定判決據此准許再審被告上開訴之變更、追加
    行為，並無適用法規錯誤之情形，再審原告主張此部分原確
    定判決適用法規顯有錯誤，不足採取。
  (二)再審原告主張因再審被告未能舉證證明「訴外人黃寶連生前
    清償其275萬2000元欠款」之事實，足以推論訴外人黃寶連
    並未向再審被告借款711萬1000元，其既無清償275萬2000元
    之事實，應亦無積欠435萬9000元之情事。原確定判決未令
    再審被告舉證證明上開應證事項（訴外人黃寶連生前已清償
    其275萬2000元欠款），即為不利再審原告之認定，亦符民
    事訴訟法第496條第1項第1款之再審事由云云。經查：
　1.按當事人主張有利於己之事實，就其事實有舉證之責任，民
　  事訴訟法第277條定有明文。又原告於起訴原因已有相當之
    證明，被告如抗辯其不實並提出反對之主張者，對其反對之
    主張，亦應負證明之責，此為舉證責任分擔之原則。被告如
    於抗辯事實並無確實證明方法，僅以空言爭執者，當然認定
    其抗辯事實之非真正，而應為被告不利益之裁判（最高法院
    18年上字第2855號、18年上字第1679號判例意旨參照）。
  2.再審原告欲藉再審被告未證明黃寶連匯款之275萬2000元係
    為清償借款、進而主張再審被告實際並未借款予黃寶連云云
    。惟查，再審被告所以為上開主張，主要係為說明訴外人黃
    寶連確有向伊借款711萬1000元之事實。按依原確定判決理
    由所載：「被上訴人主張其確有於86年11月22日以其配偶張
    博惠在嘉義市第二信用合作社博愛分社之帳戶電匯至黃寶連
    在華南銀行嘉義分行所申設之帳戶（下同），金額為116萬
    2000元，又於89年6月27日以上開帳戶電匯予黃寶連19萬元
    ；復於同年3月17日、同年5月2日、6月26日再以被上訴人在
    合作金庫銀行嘉義支庫之帳戶，依序轉帳付款予黃寶連108
    萬元、110萬元、78萬7000元；再於89年6月26日以被上訴人
    在彰化銀行嘉義分行帳戶轉帳予黃寶連4萬元，合計總金額
    為435萬9000元．．等情，有前揭彰化銀行嘉義分行匯款回
    條聯一紙、合作金庫銀行嘉義支庫匯款回條聯三紙、嘉義市
    第二信用合作社博愛分社匯款回條二紙及華南商業銀行嘉義
    分行存款往來明細表一份在卷可憑，且為兩造所不爭執，自
    屬真實。」、「又除前開匯款外，被上訴人另於86年11月24
    日、89年11月4日，分別以其配偶張博惠在嘉義市二信博愛
    分社帳戶依序電匯予129萬元、21萬元至黃寶連在華南商業
    銀行嘉義分行申設之帳戶（下同）。又於89年5月26日、6月
    27日分別以被上訴人在合作金庫銀行嘉義支庫之帳戶，依序
    轉帳付款予黃寶連120萬元、5萬2000元，合計總金額為275
    萬2000元之事實，則據被上訴人於原審、本院前審及本審審
    理時分別陳述甚詳在卷，有華南商業銀行嘉義分行93年9月
    15日（93）華嘉存字第930485號函及內附之存款往來明細表
    一份在卷可憑（原審卷第139頁至第141頁）；再參諸上訴人
    對於前揭匯款金額及存款往來明細表之真正亦不爭執以察，
    自堪信為真實。」等語《原確定判決書第11頁第17行至第12
    頁第16行》，堪認再審被告就曾先後借款合計共711萬1000
    元（435萬9000元＋275萬2000元＝711萬1000元）之主張業
    已盡舉證責任，原確定判決並無違反最高法院43年度台上字
    第377號判例之情形。
  3.至於再審被告主張因黃寶連生前業已清償部分借款（275萬2
    000元）乙節，核屬再審被告自陳因其他事實行為致減少得
    主張之剩餘借款金額，再審被告就此項不利於己之主張並不
    負舉證責任，亦無影響上開再審被告確曾借款合計711萬100
    0元予黃寶連之認定。再審原告指摘再審被告未能證明黃寶
    連匯款之275萬2000元係為清償借款、進而主張再審被告實
    際上並未借款予黃寶連云云，顯係誤解法律上舉證責任分配
    原則。況關於黃寶連生前業已清償275萬2000元之事實，業
    據再審被告於原審詳細說明，並提出部分相關存款資料以資
    證明，此部分亦經原確定判決於理由欄第六項第(三)點纂述說
    明在卷（原確定判決書第12頁第17行至第13頁第8行）。此
    部分再審原告主張原確定判決違反民事訴訟法第277條舉證
　　責任規定云云，洵不足取。
  (三)再審原告復主張依其於本院前訴訟程序提出之訴外人黃寶連
    帳戶資料及股票交易等資料，足證黃寶連有足夠資金，無需
    借款，原確定判決漏未斟酌上開資料，誤認再審被告有借款
    予黃寶連，顯有民事訴訟法第497條之再審事由部分，茲查
    ：
  1.按民事訴訟法第466條不得上訴於第三審法院之事件，除同
　　法第496條規定外，其經第二審確定之判決，如就足影響於
　  判決之重要證物，漏未斟酌者，亦得提起再審之訴，此為同
    法第497條所明定。惟所謂「重要證物漏未斟酌」，係指當
    事人在前訴訟程序已經提出，第二審確定判決漏未於判決理
　　由中斟酌者而言；申言之，該項證物如經斟酌，原判決將不
　  致為如此之論斷，若縱經斟酌亦不足影響原判決之內容，或
    原判決曾於理由中說明其為不必要之證據者，均與本條規定
    之要件不符。
　2.再審原告主張依卷附訴外人黃寶連之股票及銀行交易明細資
　  料，主張黃寶連於86年11月22日始為第1筆股票交易，自不
    可能於當日因股票套牢而須向再審被告借款116萬2000元云
    云。但查，縱或黃寶連係於86年11月間始在再審原告主張之
    證券商元大京華證券股份有限公司嘉義分公司從事股票交易
    ，惟此尚無從證明在上開時點之前，黃寶連未曾於其他證券
    公司進行股票交易。況依訴外人黃寶連於上開證券公司之股
    票交易及交割款記錄得知，再審被告之妻張博惠於上開期日
    存入116萬2100元之款項後，隨即於同日扣繳高達107萬1525
    元之證券交割款，此有華南商業銀行嘉義分行提出之存款往
    來明細表乙份在卷足參（原審卷第139頁、第140頁）。從而
    ，再審被告主張伊為母親黃寶連從事股票交易而與其有金錢
    往來乙節，足堪認定。
  3.再者，另據原確定判決理由所載：「原審被告陳麗津於上訴
    人甲○○自訴被上訴人偽造文書等刑事案件審理中已證述：
    91年11月22日下午5點多黃寶連在嘉義基督教醫院急診，我
    和原告（即被上訴人）、被告陳麗娟當時在場，其母親告訴
    原告將其所持有之股票賣掉，以清償其所欠原告430多萬元
    ，不足部分，再賣掉其名下房子，同年月23日下午5點，其
    母親要我及被告陳麗娟提醒原告要處理股票等語（見原審法
    院92年度自字第7號刑事卷第70頁、第72頁）；而原審被告
    陳麗娟於該案審理中亦證述：91年11月22日，母親當著我、
    原告、被告陳麗津的面說：『鋒榮，我那些股票你該處理了
    ，我欠你的430多萬元，你先賣股票，不夠的部分，把我的
    房子賣掉再處理』，隔天傍晚約5點，我及被告陳麗津進去
    加護病房，母親告訴我要提醒原告趕快處理股票，股票的錢
    一定不夠還430多萬元，不夠部分再賣房子等情（見同上刑
    事卷第65至66頁）；經核原審被告陳麗津、陳麗娟二人於前
    揭刑事案件所證之上開證詞，已互核相符。」、「原審被告
    陳麗津於本件原審審理時供稱：其母親在跟她聊天時提起的
    ，其母親有在做股票，因為買股票的資金而向原告（即被上
    訴人）借錢，她還沒有結婚之前，其母親是有在從事股票小
    額交易，在其結婚之後，其母親金額愈玩愈大，所以有向原
    告借錢，‧‧之前其只知道他們有借貸關係，但不知道詳細
    金額，是在其母親第二次急診時，在她、原告及被告（麗）
    娟三人面前，把借貸金額講明，交代原告把其母親名下的股
    票出賣，以償還所欠原告之借款，不足部分再由其名下房屋
    賣掉償還借款等語（原審卷第116頁至第117頁）；原審被告
    陳麗娟於本院前審復證稱：其母親黃寶連是跟乙○○夫婦住
    在一起。乙○○夫婦賺錢交給母親，生活費由母親處理，黃
    寶連認識字，黃寶連生前買賣股票都是他自己處理，黃寶連
    有向乙○○夫婦借錢，乙○○夫婦結婚生了小孩之後，乙○
    ○太太有要求要自己處理金錢。在86年時候黃寶連代為保管
    400多萬元還給乙○○夫婦，後來黃寶連股票套牢，有向乙
    ○○夫婦借錢。」、「再參諸華南商業銀行嘉義分行93年9
    月15日（九十三）華嘉存字第930485號函亦載明：『至於轉
    出金額係支付證券交割款，‧‧』（原審卷第0139頁）以察
    ，則益徵黃寶連於該期間確有透過證券商買賣股票之情事。
    」等語《原確定判決書第13頁第12行至第14頁第13行、第19
    頁第4行至第7行》，堪認原確定判決確已審酌再審原告於前
    訴訟程序所提出之黃寶連上開股票、交割款交易明細等資料
    ，並參酌證人陳麗津、陳麗娟之相關證述，而得出黃寶連確
    有向再審被告借款、從事股票買賣之心證，經核此與重要證
    據漏未審酌且影響於本院原確定判決無涉，應無民事訴訟法
    第497條所定再審之事由。
  (四)再審原告另主張原確定判決漏未審酌黃寶連於80年1月1日起
    至86年12月31日止之嘉義市第二信用合作社（即改制後之台
    灣新光商業銀行嘉義分行）帳戶交易明細，否則即可明確判
    斷黃寶連存於二信之526萬5954元定期存款，皆係黃寶連之
    自有資金，其實際上並無向再審被告借款。再審被告雖辯稱
    黃寶連嗣於86年底將其中部分款項匯予伊，係為歸還再審被
    告夫妻自82年結婚後交由黃寶連保管之薪資所得等語，然黃
    寶連上開交易明細並無再審被告夫妻存款紀錄，足證再審被
    告主張並不真實，原確定判決就上開事證漏未斟酌，亦有民
    事訴訟法第497條之再審事由云云。茲查：
  1.依原確定判決理由所載：「惟按姑論渠等所證屬實，然若以
    其所證（即黃寶連有自有資金乙事），乃80至83年、及86至
    87年間之事，尚與本件黃寶連向被上訴人借貸之期間並無衝
    突；況黃寶連生前既從事股票買賣，難免有手頭不便亟需調
    借現金使用應急之時，且經本院核閱黃寶連自86年至91年間
    在金融機構之資金往來情形，除與被上訴人夫妻間之匯款往
    來金額較為大筆外，其餘均為數百元至數萬元之間，金額並
    不大（原審卷第50頁至第52頁、第80頁至第81頁）。因之，
    自尚難僅憑證人黃鳳雪、江黃寶桂之前揭證述內容即採為黃
    寶連確無向被上訴人借款必要之認定依據。」《原確定判決
    書第18頁第13行至第21行》。依原確定判決上開論述，雖其
    主要係在論駁證人黃鳳雪、江黃寶桂之證詞，惟依上述可知
    ，原確定判決就黃寶連（86年1月1日至86年12月31日止）之
    相關帳戶交易明細，確已詳細審酌，此與重要證據漏未審酌
    且影響於本院原確定判決情形有異，亦無民事訴訟法第497
    條所定再審之事由。
  2.至於再審原告指摘原確定判決未另外說明黃寶連自80年1月1
    日至85年12月31日止於上開銀行之交易明細部分云云。查再
    審原告於前訴訟程序爭執者，主要在於再審被告與渠等母親
    黃寶連於86年下半年至黃寶連過世時止（91年11月26日）之
    資金交易往來情形，原確定判決經審酌黃寶連之相關帳戶交
    易明細，針對兩造主要爭執期間之證據資料而為論述，並無
    漏未審酌之情事。況據再審原告主張之上開明細可知，黃寶
    連固於嘉義市第二信用合作社自80年間起有定期存款，惟其
    於84年間即以存單質借方式貸款，此亦有台灣新光商業銀行
    嘉義分行95年3月24日函乙份在卷可稽（本院94年度上字第
    146號卷第210頁），再審原告主張黃寶連並無資金需求向他
    人借款乙節，亦與上開事實不符。
  (五)關於再審原告主張「若再審被告主張伊夫妻薪資所得均存於
    黃寶連處，則在黃寶連於86年底歸還相關款項之前，再審被
    告應無資金可借予黃寶連」云云，經查：
　1.按「法院為判決時，應斟酌全辯論意旨及調查證據之結果，
　  依自由心證判斷事實之真偽。」，民事訴訟法第222條第1項
    前段定有明文。是事實之真偽，應由事實審法院斟酌辯論意
    旨及調查證據之結果，依自由心證判斷之，苟其判斷並不違
    背法令，即不許當事人以空言指摘（最高法院21年上字第14
    06號判例意旨參照）。
　2.依原確定判決理由所載：「按被上訴人及其配偶張博惠於84
    年度所得總額為115萬625元，其中被上訴人在合作金庫銀行
    嘉義分行及嘉義市第二信用合作社之年利息所得合計即達8
    萬4247元；而被上訴人及張博惠於85年度所得總額為122萬
    8385元，其中被上訴人在彰化銀行嘉義分行及嘉義市第二信
    用合作社年利息所得合計即達9萬446元；至張博惠在嘉義市
    第二信用合作社之年利息所得亦有2萬3285元；另被上訴人
    及張博惠於86年度之所得總額為120萬8804元；於87年度所
    得總額為112萬7250元，被上訴人在彰化銀行嘉義分行及嘉
    義市第二信用合作社之年利息所得合計為1萬6246元；於88
    年度所得總額為120萬9542元，被上訴人在彰化銀行嘉義分
    行及合作金庫銀行嘉義支庫之年利息所得合計為1萬4591元
    ；於89年度被上訴人配偶張博惠所得總額為61萬1845元，被
    上訴人在彰化銀行嘉義分行、合作金庫銀行嘉義支庫及華南
    銀行嘉義分行之年利息所得合計為5萬4610元；再被上訴人
    及張博惠於90年度所得總額為71萬1182元；有被上訴人所提
    出之各該年度綜合所得稅資料影本在卷為憑（原審卷第67頁
    至第78頁）。依上，被上訴人及張博惠夫妻自84至90年間之
    年度薪資所得總額即達724萬餘元（尚不包括利息及股票盈
    餘分配）；若再依每年分配利息所得金額核計其在金融機關
    之存款，亦有數十萬至百餘萬元。顯現被上訴人及張博惠夫
    妻自84至89年間之經濟狀況不錯，手頭很寬裕，尚堪認定。
    另被上訴人已明確主張係黃寶連向其借款，且為本審所是認
    ；至被上訴人究係以何人名義或以何人之款項匯款予黃寶連
    ，乃被上訴人與該人間之內部關係，尚與被上訴人與黃寶連
    間是否成立借貸之法律關係無涉，自不能採為有利於上訴人
    之認定。」、「可知黃寶連雖有多名子女，然其係與被上訴
    人夫婦同住生活，黃寶連平日並不計較被上訴人應否支付其
    有關渠等之生活費用。且依被上訴人所陳其於86年間僅借貸
    245萬2000元予其母親黃寶連（即1,162,000＋1,290,000＝
    2,452,000），而被上訴人夫婦自84年至86年之薪資所得總
    額（不包括利息及股票盈餘分配）即達357萬餘元；再者，
    被上訴人係迄89年3月以後始又借款予其母親黃寶連，而在
    借貸之前，黃寶連已先後於87年1月26日清償現金33萬元，
    又於同年6月10日返還現金5萬元，再於89年1月27日返還207
    萬2000元，總計245萬2000元，已如前述；易言之，若扣除
    清償之部分，被上訴人自89年3月以後，實際再挪以借款予
    其母親黃寶連之金額僅220萬7000元；顯然，依被上訴人夫
    妻之所得已足支應。因之，自尚難認有何被上訴人所得扣除
    生活費用後即無資力貸與黃寶連買賣股票款項之情形。」《
    原確定判決書第16頁第4行至第17頁第3行、第7行至第22行
    》等語，堪認原確定判決係斟酌全辯論意旨及調查證據之結
    果而為判決，與民事訴訟法第222條第1項規定，亦無違背。
    再審原告空言指摘，原判決有重要證據漏未斟酌足以影響原
    確定判決之結果，並無理由。
四、綜上所述，本件再審原告所指摘原確定判決有「適用法規顯
    有錯誤」或「發現未經斟酌重要證物」之再審事由，均經原
    確定判決調查後敘明理由論斷在案，並無再審原告主張適用
    法規顯有錯誤或消極未適用法規之情事，核與民事訴訟法第
    496條第1項第1款、第497條之規定不符，本件再審原告提起
    之再審之訴，顯無再審理由，爰不經言詞辯論，以判決駁回
    。
結論：本件再審之訴，顯無再審理由，應依民事訴訟法第五百零
二條第二項、第七十八條，判決如主文。
中　　華　　民　　國　　96　　年　　12　　月　　25　　日
                  民事第三庭　　審判長法　官  陳光秀
　　　　　　　　　　　      　　　　　法　官  莊俊華
　　　　　　　　　　　      　　　　　法　官  曾平杉
上為正本係照原本作成。
不得上訴。
中　　華　　民　　國　　96　　年　　12　　月　　26　　日
                                      書記官  葉秀珍
